臺灣桃園地方法院小額民事判決
111年度壢小字第555號
原      告  羅玉婷  

被      告  劉康鈺  

上列當事人間請求損害賠償(交通)事件，本院於民國111年5月12
日言詞辯論終結，判決如下：
    主    文
一、被告應給付原告新臺幣壹萬壹仟伍佰貳拾肆元，及自民國一
    百一十一年四月十三日起至清償日止，按年利率百分之五計
    算之利息。
二、原告其餘之訴駁回。
三、訴訟費用新臺幣壹仟元，其中新臺幣陸佰肆拾陸元由被告負
    擔，餘由原告負擔。
四、本判決原告勝訴部分得假執行。　　
    理 由 要 領
一、本件依民事訴訟法第436 條之18第1 項規定，除下列理由要
    領外，僅記載主文，其餘省略。
二、原告主張：被告於民國109年3月18日20時許，駕駛車牌號碼
    000-0000號之自用小客車（下稱肇事汽車），行經桃園市○○
    區○○路00號前，因行駛不慎碰撞訴外人羅子倫所有、停放於
    路旁之車牌號碼000-0000號自用小客車（下稱系爭車輛），
    並致系爭車輛受損（下稱本件事故），系爭車輛經修復後費
    用為新臺幣(下同)9,425元（工資5,896元、零件3,529元）
    ，另因系爭車輛受損需維修，故有預為請求被告賠償7日代
    步費用7,840元之必要，嗣經羅子倫將上開債權讓與原告。
    為此，爰依侵權行為及債權讓與之法律關係，請求被告賠償
    損害等語。並聲明：被告應給付原告17,840元，及自起訴狀
    繕本送達翌日起至清償日止，按週年利率5%計算之利息。
三、被告則以：系爭車輛系紅線違停，是否影響被告行車視線，
    請法院審酌原告是否與有過失；系爭車輛維修費用，零件部
    分應計算折舊，且估價單有註記表示無法使用於訴訟上，另
    因原告尚未維修系爭車輛，故無代步費之損害等語置辯，並
    聲明：原告之訴駁回。
四、是依上開說明，以下僅就(一)原告是否與有過失？(二)原告
    得請求賠償之金額若干？記載理由要領如下：
(一)原告是否與有過失？
　1.損害之發生或擴大，被害人與有過失者，法院得減輕賠償金
    額，或免除之。重大之損害原因，為債務人所不及知，而被
    害人不預促其注意或怠於避免或減少損害者，為與有過失。
    民法第217條第1項、第2項定有明文。此項規定之目的，在
    謀求加害人與被害人間之公平，故在裁判上法院得以職權減
    輕或免除之（最高法院著有85年台上字第1756號判例意旨參
    照）。次按汽車臨時停車時，應依下列規定：三、設有禁止
    臨時停車標誌、標線處所不得臨時停車，道路交通安全規則
    第111條第1項第3款定有明文。
　2.經查，本件事故發生時系爭車輛停放在劃有紅線之禁止停車
    路段等節，有現場照片1份在卷可佐（見本院卷第21至22頁
    ），而自上開現場照片可知事故發生路段路寬僅能容2台車
    輛同時行駛，且事故路段係供雙向車輛通行，則因系爭車輛
    違規停車，將導致事故路段車輛通行或會車時空間受限，已
    影響往來車輛之通行，是系爭車輛倘若未於事故當時停放在
    禁止停車之路段，亦不致生系爭車輛受損之情事，堪認系爭
    車輛違規停車行為亦具過失。本院審酌本件事故之一切情狀
    ，認被告應負擔80%之過失責任，原告則應負擔20%之過失責
    任。
(二)原告得請求賠償之金額若干？
　1.系爭車輛維修費部分：
　　(1)按不法毀損他人之物者，被害人得請求賠償其物因毀損
       所減少之價額，民法第196條定有明文。依前揭規定請求
       賠償物被毀損所減少之價額，得以修復費用為估定之標
       準，但以必要者為限，而修理材料以新品換舊品，應予
       折舊（最高法院77年度第9次民事庭會議決議參照）。
　　(2)經查，系爭車輛之修繕費用為9,425元（工資5,896元、
       零件3,529元），有估價單為證(見本院卷第5頁)，而原
       告既係以新零件替代舊零件，自應就零件費用計算並扣
       除折舊，始屬公平。依行政院所頒固定資產耐用年數表
       及固定資產折舊率之規定，系爭車輛之耐用年數為5年，
       依定率遞減法每年折舊1000分之369，其最後1年之折舊
       額，加歷年折舊累積額，總和不得超過該資產成本原額
       之10分之9之計算方法，另依營利事業所得稅查核準則第
       95條第6項規定「固定資產提列折舊採用定率遞減法者，
       以1年為計算單位，其使用期間未滿1年者，按實際使用
       之月數相當於全年之比例計算之，不滿1月者，以1月計
       」。次查，系爭車輛係於105年8月出廠，有行照1份在卷
       可證（見本院卷第6頁），迄本件事故發生日即109年3月
       18日，使用期間已達3年8月，則零件扣除折舊後之修復
       費用估定為669元（詳如附表之計算式），加計工資5,89
       6元，共計6,565元（計算式：669＋5,896＝6,565元），是
       系爭車輛之修理必要費用應為6,565元，逾此範圍之請求
       ，則屬無據。　
　2.代步費部分：
　　(1)按請求將來給付之訴，以有預為請求之必要者為限，得
       提起之，民事訴訟法第246條定有明文。詳言之，請求將
       來給付之訴，以請求所據之權利義務關係已「確定發生
       」，僅請求履行之期限尚未屆至或條件尚未成就，而有
       預為請求之必要，為其要件（最高法院109年度台上字第
       1816號民事判決見解可資參照）；故原告所請求之將來
       給付，如發生與否或給付之內容尚不確定者，即不合於
       上開關於將來給付之訴之要件。又當事人已證明受有損
       害而不能證明損害之數額時，法院應斟酌損害之原因及
       其他一切情事，作自由心證定其數額，不得以其數額未
       能證明，即駁回其請求（最高法院21年上字第972號判例
       參照）。
　　(2)原告主張其因系爭車輛受損，將來維修期間，僅得搭乘
       計程車上下班，受有7日代步交通費共計7,840元之損害
       等事實，業據原告提出GOOGLE地圖起迄地點距離截圖、
       桃園市計程車運價收費表準為證(見本院卷第33至34頁)
       。系爭車輛維修估價單上雖未記載修車預估時間，然衡
       情維修車輛需耗費一定之時間，而系爭車輛既因被告之
       侵權行為受有損害，審酌交通工具亦為一般人工作、生
       活所需，則將來系爭車輛維修期間內，原告不能使用系
       爭車輛而須另行使用、尋找其他交通工具，所增加之支
       出或花費，即與系爭車輛損害結果間，具責任範圍之相
       當因果關係，此部分之將來給付應可認有預為請求之必
       要。是本件既原告有搭乘計程車之必要，又依上開資料
       可知原告請求費用金額係有計算依據，非屬無稽，而無
       明顯違反常理之情形，則原告預為請求被告給付代步費7
       ,840元，應予准許。
　3.從而，依前述過失責任比例之認定，被告應負80％之過失，
    據此計算則原告得請求之金額即為11,524元【計算式：(6,5
    65+7,840)×80％=11,524】。原告請求在此範圍內，為有理由
    ；逾此部分之請求，則屬無據。　　
五、綜上所述，原告依侵權行為之法律關係，請求被告給付如主
    文第1項所示，為有理由，應予准許。逾此部分之請求則屬
    無據，應予駁回。
六、本件原告勝訴部分係依民事訴訟法第436條之8適用小額訴訟
    程序所為之判決，應就被告敗訴部分，依同法第436條之20
    規定，依職權宣告假執行。
七、本件事證已臻明確，兩造其餘主張陳述及所提之證據，經審
    酌均與本院前揭判斷無影響，毋庸一一論述，附此敘明。
八、訴訟費用負擔之依據：民事訴訟法第79條。並依職權確定訴
    訟費用額如主文第3項所示。
中　　華　　民　　國　　111 　年　　5 　　月　　26　　日
                  中壢簡易庭      法  官  張博鈞
以上為正本係照原本作成。
如不服本判決，應於送達後20日內，向本院提出上訴狀並表明上
訴理由，如於本判決宣示後送達前提起上訴者，應於判決送達後
20日內補提上訴理由書（須附繕本）。
如委任律師提起上訴者，應一併繳納上訴審裁判費。
中　　華　　民　　國　　111 　年　　5 　　月　　26　　日
                                  書記官  張季容
附錄：
一、民事訴訟法第436條之24第2項：
    對於小額程序之第一審裁判上訴或抗告，非以其違背法令為
    理由，不得為之。
二、民事訴訟法第436條之25：
    上訴狀內應記載上訴理由，表明下列各款事項：
    （一）原判決所違背之法令及其具體內容。
    （二）依訴訟資料可認為原判決有違背法令之具體事實。
三、民事訴訟法第471 條第1 項：（依同法第436 條之32第2 項
    規定於小額事件之上訴程式準用之）上訴狀內未表明上訴理
    由者，上訴人應於提起上訴後20日內，提出理由書於原第二
    審法院；未提出者，毌庸命其補正，由原第二審法院以裁定
    駁回之。 　
附表：零件部分折舊（單位：新臺幣）　　　
----- 折舊時間           金額 第1年折舊值        3,529×0.369=1,302 第1年折舊後價值    3,529-1,302=2,227 第2年折舊值        2,227×0.369=822 第2年折舊後價值    2,227-822=1,405 第3年折舊值        1,405×0.369=518 第3年折舊後價值    1,405-518=887 第4年折舊值        887×0.369×(8/12)=218 第4年折舊後價值    887-218=669